【裁判字號】    97,審抗,278
【裁判日期】    970910
【裁判案由】    停止執行
【裁判全文】
臺灣高雄地方法院民事裁定             97年度審抗字第278號
抗  告  人  丙○○
訴訟代理人  甲○○
相  對  人  保證責任高雄市第三信用合作社
法定代理人  乙○○
訴訟代理人  丁○○
上列當事人間聲請停止執行事件，對於民國97年7 月24日本院高
雄簡易庭97年度雄聲字第226 號所為裁定提起抗告，本院裁定如
下：
    主  文
抗告駁回。
抗告程序費用新臺幣壹仟元由抗告人負擔。
    理  由
一、本件聲請及抗告意旨略以：相對人持本院民國94年度拍字第
    2577號及95年度抗字第57號民事裁定，聲請強制執行抗告人
    現占有使用之高雄市鼓山區○○○路2014巷17號房屋（下稱
    系爭不動產），抗告人業以就系爭不動產有足以排除強制執
    行之權利為由，提起第三人異議之訴。是系爭強制執行程序
    如不停止執行，抗告人權益將受鉅大影響，為此，爰聲請准
    予供擔保停止執行。乃原法院以強制執行法第15條所稱之第
    三人異議之訴，係指對於執行標的物有所有權、典權、留置
    權、質權存在之情形而言，並不包括占有在內，並引用最高
    法院44年度臺上字第721 號判例意旨遽予駁回，實有未當，
    爰依法提起抗告，請求予廢棄原裁定，另為適法之裁定等語
    。
二、按有回復原狀之聲請，或提起再審之訴或異議之訴，或對於
    和解為繼續審判之請求，或提起宣告調解無效之訴、撤銷調
    解之訴，或對於許可強制執行之裁定提起抗告時，法院因必
    要情形或依聲請定相當並確實之擔保，得為停止強制執行之
    裁定，固為強制執行法第18條第2 項所規定。惟依同條第 1
    項所規定：「強制執行程序開始後，除法律另有規定外，不
    停止執行。」即以明示強制執行以不停止為原則，有前揭例
    外規定始得停止執行，係因上開訴訟，如果勝訴確定，據以
    強制執行之名義將失其效力，為避免發生難以回復之損害，
    於受訴法院認有必要時得裁定停止執行，如受訴法院認無停
    止執行之必要，僅因債務人（或第三人）聲明供擔保，法院
    即須裁定停止執行，無異許可債務人（或第三人）僅憑一己
    之意，即可達成停止執行之目的，顯與強制執行法前開所揭
    櫫不停止執行之立法意旨相悖，亦無法防止債務人（或第三
    人）濫行訴訟以拖延執行，是以，縱認其等聲明願供擔保停
    止執行，仍須受訴法院認有必要，始得裁定停止執行。而所
    謂必要情形，由法院依職權決定之，法院於決定時應斟酌上
    開訴訟之提起，是否顯無理由，於將來勝訴後是否發生不能
    或難以回復之損害等為審酌根據。
三、經查，本件抗告人主張相對人對於其所占有系爭不動產聲請
    強制執行等情，業經本院調閱本院96年度執字第25954 號執
    行卷查明無誤，固非無據。然抗告人聲請停止執行，乃主張
    其無償租用（應為借用之誤）占有系爭不動產為異議事由，
    進提起第三人異議之訴。惟依民法第940 條規定，占有僅係
    對於物有事實之管領力而已，顯非屬於強制執行法第15條所
    規定有足以排除強制執行之權利，此亦經最高法院44年度臺
    上字第721 號判例意旨闡釋明確，是本院經依職權審酌結果
    ，認抗告人援此事由提起第三人異議之訴，該訴訟顯然無理
    由，是縱抗告人聲明願供擔保停止執行，因抗告人聲請停止
    執行與上開規定要件不符，本院仍認無停止執行之必要，自
    難准許。從而，原裁定駁回抗告人之聲請，並無違誤，抗告
    意旨指摘原裁定不當，求予廢棄，為無理由，應予駁回。
四、據上論結，本件抗告為無理由，依強制執行法第30條之1 、
    民事訴訟法第495 條之1 第1 項、第449 條第1 項、第95條
    、第78條 ，裁定如主文。
中    華    民    國    97    年    9     月    10    日
                  民事第二庭  審判長法  官  林紀元
                                    法  官  柯彩燕
                                    法  官  張維君
以上正本證明與原本無異。
本裁定不得再抗告。
中    華    民    國    97    年    9     月    10    日
                                    書記官  許麗珠


司法院資訊處製作；財團法人民間司法改革基金會備份。
